【裁判字號】    89,交訴,109
【裁判日期】    900613
【裁判案由】    公共危險
【裁判全文】
臺灣臺北地方法院刑事判決                        八十九年度交訴字第一○九號
    公  訴  人  臺灣臺北地方法院檢察署檢察官
    被      告  乙○○
    選任辯護人  林聖鈞
                黃啟逢
                許晏賓
右列被告因公共危險案件，檢察官聲請以簡易判決處刑( 八十九年度偵字第一一五八
六號 )，經本院臺北簡易庭受理( 八十九年北交簡字第一七六八號 )後，認不宜以簡
易判決處刑而移送前來，本院普通庭判決如左：
        主      文
乙○○駕駛動力交通工具肇事，致人受傷而逃逸，處有期徒刑拾月，緩刑年，緩刑
期內付保護管束。
        事      實
一、乙○○於八十九年四月十四日下午二時五十分許，駕駛一輛車牌BAQ-056 號重型
    機器腳踏車並在後座附載友人甲○○，沿臺北市○○○路( 西側 )由北往南方向
    行駛，途經距離設有行車管制號誌之林森北路、忠孝東路交岔路口行車管制號誌
    燈桿前約四公尺處，同向右前方適有一輛由丙○○所駕駛之車牌FVR-758 號重型
    機器腳踏車直行前駛，乙○○理應注意車前狀況及兩車併行之間隔，並隨時採取
    必要之安全措施，而依當時係日間、天候晴、路面乾燥無缺陷、視距良好無障礙
    物等情形觀之，並無任何足令乙○○有何不能注意之情事，其應注意能注意卻疏
    未注意，即貿然駕車前駛，以致擦撞該輛由丙○○所駕駛之車牌FVR-758 號重型
    機器腳踏車左後車身，丙○○駕車失控倒地，受有左手腕擦傷、腰部疼痛等輕微
    傷害( 未據告訴 )。乙○○駕駛動力交通工具( 車牌BAQ-056 號重型機器腳踏車
     )肇事後，未停車採取救護或其他必要措施，並向警察機關報告，竟駕車逃逸，
    幸有不詳姓名路人及時抄記肇事機車車牌「BAQ-056 」交丙○○報警循線查獲。
二、案經被害人丙○○訴由臺北市政府警察局中正第一分局報請臺灣臺北地方法院檢
    察署檢察官偵查並聲請以簡易判決處刑。
        理      由
一、訊據被告乙○○雖於警訊偵查中，就其確曾駕駛該輛車牌BAQ-056 號重型機器腳
    踏車於前揭時地與告訴人丙○○駕駛之車牌FVR-758 號重型機器腳踏車發生擦撞
    壹節供承不諱，惟矢口否認係其駕車肇事，初於偵查中辯稱略以：係告訴人丙○○明知路面狹窄，仍駕駛該輛車牌FVR-758 號重型機器腳踏車硬要自右側擠到前
    方，兩車才發生擦撞，其因遵行方向為綠燈且車輛多，乃駕車直行穿越忠孝東路
    至該交岔路口西南角( 林森南路西側 )路邊停車，其與甲○○二人遙見丙○○已
    經爬起來，好像沒什麼事情，始駕車離去云云。嗣又辯稱略以其與丙○○二人發
    生擦撞之實際地點是在林森北路、北平東路交岔路口，且係丙○○駕車先擦撞其
    附載乘客甲○○右腳，再擦撞其駕駛之( 車牌BAQ-056  )機車右後照鏡，以致甲○○為保持機車平衡，以左腳支撐抵住左側一輛公車側面而被夾傷，而丙○○所
    駕駛該輛車牌FVR-758 號重型機器腳踏車前車頭變形，足見係丙○○企圖自右後
    側超車而不慎擦撞其駕駛之車牌BAQ-056 號重機車，其被撞時已快失去平衡，等
    其駕車平衡時，車子已過北平東路，其未聽聞甲○○遭到擦撞時有喊叫云云。證
    人甲○○亦於本院調查中到庭結證附和其詞，稱渠等過了路口曾經停車，認為沒
    有大礙才離去云云。經查：
    (一)右揭事實，業據被害人丙○○指訴綦詳，並有道路交通事故調查報告表、交
        通事故談話紀錄表、交通事故補充資料表等件在卷可資佐證。被害人丙○○
        因本件交通事故受有左手腕擦傷、腰部疼痛等輕微傷害，亦經載明處理事故
        之臺北市政府警察局中正第一分局交通分隊執勤員警盧信春處理交通事故職
        務上作成之公文書「交通事故補充資料表」之「肇事當事人受傷情形」欄，
        且核與一般人駕駛機器腳踏車遭輕微擦撞倒地受傷情形相符。
    (二)次查：被告乙○○於警訊及偵查中均未否認肇事地點在「林森北路、忠孝東
        路交岔路口」，且未指其附載乘客甲○○右腳或左腳有遭擦撞或夾傷等情事
        ，僅辯稱略以其駕車前行至忠孝東路、林森南路交岔路口( 西南角 )路邊(
        即已經穿越忠孝東路之林森南路路邊 )( 按林森南、北路以忠孝東路為界 )
        曾經停車回頭看，見他( 丙○○ )已經爬起來，始駕車離去云云。惟以林森
        北路( 南向 )自北平東路起至忠孝東路間約有二百公尺長之距離言，殊難可
        能辨別距離約二百公尺遠之被害人丙○○倒地後是否受傷或沒事。被告乙○○空言否認，所辯無非係畏罪卸責之詞，不足採信。證人甲○○既係被告乙○○友人，且自承被告乙○○係駕車載伊至臺北商專上課途中肇事，是其證
        詞難免偏頗，亦不足採信。若謂證人甲○○果真因被害人丙○○駕駛機車偏
        左行駛，以致其左腳為保持平衡而遭左側公車夾傷，豈有忍痛而不請被告乙○○停車理論之理？益見其證詞虛構不實，不足採信。
    (三)被告乙○○係領有駕駛執照之駕駛人，其就「道路交通安全規則」第九十四
        條第三項「汽( 機 )車行駛時，駕駛人應注意車前狀況及兩車併行之間隔，
        並隨時採取必要之安全措施」之規定，自應知之甚稔。況依卷附「道路交通
        事故調查報告表」記載本件交通事故發生當時係日間、天候晴、路面乾燥無
        缺陷、視距良好無障礙物情形觀之，查無任何足令被告乙○○有何不能注意
        之情事，其應注意能注意卻疏未注意以致肇事，其就本件交通事故之發生自
        有過失無疑，且其過失與被害人丙○○所受前揭傷害間，確有相當因果關係
        。本件被告乙○○駕駛動力交通工具( 車牌BAQ-056 號重型機器腳踏車 )肇
        事致人受傷而逃逸之犯行，洵堪認定，應予依法論科。
二、核被告乙○○所為，係犯刑法第一百八十五條之四駕駛動力交通工具肇事致人受
    傷而逃逸罪。爰審酌被告乙○○犯行惡劣、犯罪後不知悔悟飾詞狡辯、惟幸被害
    人丙○○因受傷程度尚屬輕微而不追究其過失傷害部分之刑責等一切情狀，量處
    如主文所示之刑，以示懲儆。末查被告乙○○未曾受有期徒刑以上刑之宣告，有
    臺灣高等法院檢察署刑案紀錄簡表一件在卷可稽，其經此次教訓自應知所警惕無
    再犯之虞，本院認其前所受宣告之刑，以暫不執行為適當，乃併予宣告緩刑年
    ，緩刑期內付保護管束，以啟自新。
據上論斷，應依刑事訴訟法第四百五十二條，第二百九十九條第一項前段，刑法第一
百八十五條之四，第七十四條第一款，第九十三條第一項，判決如主文。
本案經檢察官蔡名堯到庭執行職務
中      華      民      國    九    十    年      六      月    十三    日
                          臺灣臺北地方法院交通法庭
                                  法  官  鍾      華
右正本證明與原本無異。
如不服本判決，應於判決送達後十日內向本院提出上訴狀 (應附繕本) ，上訴於
臺灣高等法院。
                                  書記官  黃  繡  琴
中      華      民      國    九    十    年      六      月    十三    日
附錄本案所犯法條全文
刑法第一百八十五條之四：
駕駛動力交通工具肇事，致人死傷而逃逸者，處六月以上五年以下有期徒刑。


司法院資訊處製作；財團法人民間司法改革基金會備份。
